【裁判字號】    94,易,1001
【裁判日期】    950117
【裁判案由】    毒品危害防制條例
【裁判全文】
臺灣士林地方法院刑事判決              94年度易字第1001號
公  訴  人  臺灣士林地方法院檢察署檢察官
被      告  甲○○
上列被告因違反毒品危害防制條例案件，經檢察官提起公訴 (94
年度毒偵字第1017號、94年度毒偵字第1132號、94年度毒偵字第
1687號、94年度毒偵字第1951號)， 及以94年度毒偵字第2547號
移送併辦，經本院訊問被告後，被告為認罪之答辯，本院合議庭
裁定，由受命法官行簡式審判程序，判決如下：
    主  文
甲○○連續施用第二級毒品，累犯，處有期徒刑壹年。
扣案安他命參包（總毛重參點玖捌公克、總淨重參點壹柒公克、
，驗餘淨重參點壹肆公克）、安非他命伍包（總毛重參點零參公
克、總淨重貳點零柒公克，驗餘淨重貳點零貳公克）、安非他命
貳包（總毛重拾壹點柒公克、總淨重拾點柒公克）、安非他命貳
包（總毛重壹點參公克），均沒收銷燬之；吸食器貳支、玻璃球
壹個、吸食器壹組、安非他命殘渣袋壹只，均沒收。
    事  實
一、甲○○前因施用第二級毒品安非他命案件，經依本院裁定送
    臺灣士林看守所附設勒戒處所觀察、勒戒後，認無繼續施用
    毒品之傾向，由台灣士林地方法院檢察署檢察官於民國（以
    下同）89年5 月12日以89年度毒偵字第1232號不起訴處分確
    定；又於90、91年間，施用第一級毒品海洛因及第二級毒品
    安非他命，經依本院裁定送臺灣臺北戒治所施以強制戒治並
    於同年4 月22日保護管束期滿；並由台灣士林地方法院檢察
    署檢察官起訴，經本院以91年度訴字第580 號及臺灣高等法
    院以92年度上訴字第1484號判決處有期徒刑7 月確定，於93
    年5 月8 日縮短刑期執行完畢。詎甲○○猶不知悔改，於前
    案強制戒治執行完畢後，復基於施用第二級毒品安非他命之
    概括犯意：
 1、自93年8 月中旬某日時起至94年9 月6 日晚上21時許止，連
    續在臺北縣汐止市○○街283 號10樓其住處內，以將安非他
    命置於玻璃球內燒烤，吸食其遇熱後所產生煙霧之方式，連
    續施用第二級毒品安非他命。嗣經警分別持搜索票於：
    (一)94年3 月5 日下午17時許，在甲○○上開住處搜索，扣得
      安非他命3 包（總毛重3.98公克、總淨重3.17公克、各取
      0.01公克化驗，驗餘淨重3.14公克）、吸食器1 支。
    (二)同年月30日上午11時許，在甲○○上開住處搜索，扣得安
      非他命5 包（總毛重3.03公克、總淨重2.07公克、各取
      0.01公克化驗，驗餘淨重2.02公克）、及其女友廖于瑩（
      另案偵辦中）所有之吸食器1 支。
    (三)同年月26日下午17時許，在甲○○上開住處搜索，扣得安
      非他命2 包（總毛重11.7公克、總淨重10.7公克）、吸食
      器1 支、玻璃球1 個。
    (四)同年9 月7 日下午17時許，在甲○○上開住處搜索，扣得
      安非他命2 包（總毛重1.30公克）、吸食器1 組。
    甲○○該4 次為警查獲後，經警採尿液送驗，4 次均呈安非
    他命及甲基安非他命陽性反應，始查悉前情。
 2、甲○○承前施用第二級毒品安非他命之概括犯意，於94年11
    月初某日起至94年11月18日晚間11時許，在臺北縣汐止市○
    ○街283 號10樓住處內，以將安非他命置於玻璃球內燒烤，
    吸食其遇熱後所產生煙霧之方式，連續施用第二級毒品安非
    他命多次；嗣於94年11月22日下午6 時30分許，在上址被警
    依法搜索查獲，並扣得安非他命殘渣袋1 只。
二、案經臺北市政府警察局內湖分局移送臺灣士林地方法院檢察
    署檢察官偵查起訴及移送併辦。
    理  由
一、右開事實，業經被告甲○○於警訊及偵、審中均坦承不諱，
    並有當場查獲如主文第二項所示之安非他命、吸食器、玻璃
    球、安非他命殘渣袋扣案可證，又被告於前揭時間被查獲時
    ，經警採取之尿液經送檢驗結果，均成安非他命陽性反應，
    有台灣尖端先進生技醫藥股份有限公司濫用藥物檢驗中心
    94年3 月16日濫用藥物檢驗報告、台灣尖端先進生技醫藥
    股份有限公司濫用藥物檢驗中心94年4 月7 日濫用藥物檢驗
    報告、台灣檢驗科技股份有限公司94年6 月14日濫用藥物
    尿液檢驗報告、台灣檢驗科技股份有限公司94年9 月23
    日濫用藥物尿液檢驗報告各1 紙在卷足憑；所查獲之白色晶
    體及塑膠袋殘渣經送驗結果，亦均為第二級毒品安非他命，
    有(1)台北市政府警察局94年6 月30日北市鑑毒字第167 號鑑
    驗通知書、(2)台北市政府警察局94年7 月14日北市鑑毒字第
    198 號鑑驗通知書、(3)台北市政府警察局內湖分局依聯勤
    204 廠製造之毒品檢驗A 包試劑，在甲○○面前當場檢驗結
    果呈安非他命陽性反應，有毒品初步檢驗報告書、(4)台北市
    政府警察局刑事警察大隊依聯勤204 廠製造之毒品檢驗A 包
    試劑，在甲○○面前當場檢驗結果呈安非他命陽性反應，有
    毒品初步檢驗報告書、(5)該塑膠殘渣袋經台北市政府警察局
    松山分局依聯勤204 廠製造之毒品檢驗A 包試劑，在甲○○
    面前當場檢驗結果呈安非他命陽性反應，有毒品初步檢驗報
    告書各1 份在卷可按。此外復有台灣士林地方法院檢察署檢
    察官89年度毒偵字第1232號不起訴處分書、91年度毒偵緝字
    第154 號起訴書、本院91年度訴字第580 號判決書、法務部
    全國檢察官線上查詢刑案人犯在監所最新資料報表及刑案資
    料查註紀錄表各1 紙附卷可稽，本件事證明確，被告犯行堪
    以認定，應依法論科。
二、查安非他命係毒品危害防制條例第2 條所稱之第二級毒品，
    核被告所為，係犯該條例第10條第2 項之施用第二級毒品罪
    ，被告持有安非他命之低度行為為施用之高度行為所吸收，
    不另論罪；又其先後多次施用犯行，時間緊接，罪名相同，
    顯係基於概括犯意而為，應依連續犯論以一罪，並加重其刑
    。又併案部分與本案部分有連續犯裁判上一罪之關係，本院
    自得併予審判，核先敘明。次查被告有事實欄所載之犯罪科
    刑執行情形，有臺灣高等法院被告全國前案紀錄表、臺灣士
    林地方法院檢察署刑案資料查註紀錄表附卷可稽，其於有期
    徒刑執行完畢後，5 年以內再犯有期徒刑以上之本罪，為累
    犯，應加重其刑。爰審酌被告之品行、犯罪之動機、目的、
    手段及犯罪後之態度等一切情狀，量處如主文第一項所示之
    刑示懲。扣案安他命3 包（總毛重3.98公克、總淨重3.17
    公克、各取0.01公克化驗，驗餘淨重3.14公克）、安非他命
    5 包（總毛重3.03公克、總淨重2.07公克、各取0.01公克化
    驗，驗餘淨重2.02公克）、安非他命2 包（總毛重11.7公克
    、總淨重10.7公克）、安非他命2 包（總毛重1.30公克）、
    均應依同條例第18條第1 項前段規定沒收銷燬之；另吸食器
    2 支、玻璃球1 個、吸食器1 組、安非他命殘渣袋1 只，均
    係被告所有供犯罪所用之物，業經被告所陳明，應刑法第38
    條第1 項第2 款併與宣告沒收；至於犯罪事實1 、(二)扣案之
    吸食器1 支，係被告之女友廖于瑩所有，爰不在本案宣告沒
    收，並此敘明。
據上論結，應依刑事訴訟法第273 條之1 第1 項、第299 條第1
項前段，毒品危害防制條例第10條第2 項、第18條第1 項前段，
刑法第11條、第56條、第47條、第38條第1 項第2 款，判決如主
文。
本案經檢察官曾勁元到庭執行職務。
中    華    民    國    95    年    1     月    17    日
                  刑事第二庭法  官  張國棟
以上正本證明與原本無異。
如不服本判決應於送達後10日內向本院提出上訴狀
                            書記官  何子傑
中    華    民    國    95    年    1     月    17    日
附錄本案論罪科刑法條全文
毒品危害防制條例第十條
施用第一級毒品者，處六月以上五年以下有期徒刑。
施用第二級毒品者，處三年以下有期徒刑。


司法院資訊處製作；財團法人民間司法改革基金會備份。
